# 关于IPO申报期报表编制需要遵循的规定

提问人：liaowenjia 时间：2012-04-25 18:49:41
请教陈老师：
1 、关于证监会发布的上市公司财务信息披露需要遵循的规定，所谓的编报规则和内容与格式准则有什么不同？他们是规定的方面不同呢还是效力级次不同？还是两者都要遵循？ 2 、如果是编制IPO申报期财务报表及相关附表，具体是要遵循/根据哪些编报规则和内容与格式准则？陈老师可否做一个总结？十分感谢。

回答人：chenyiwei
回复 liaowenjia 的帖子
1 、根据证监会的信息披露规范体系，是一个多层次的架构。该体系的基本框架是在 2000 年左右提出的，包括四大层次：内容与格式准则；
编报规则；披露规范问答；个案讨论与分析（最后一个层级后来实际没有出台）。因此内容与格式准则的效力层级高于编报规则。
2 、编制IPO申报财务报表，应确保其内容和格式同时符合以下各项的要求： （ 1 ）企业会计准则（含应用指南），包括“财务报表列报”、“现金流量表”、“合并财务报表”等准则的应用指南中规定的报表格式和附注披露一般要求，以及针对特殊事项的准则所规定的披露要求，如金融工具披露等。 （ 2 ）证监会编报规则第 15 号——财务报告的一般规定（包括后附的财务报表及其附注的披露格式）
（ 3 ）发行人系特殊行业（银行、保险、证券公司、房地产等）时，针对该特定行业的财务报表附注的特别规定，如针对房地产业的编报规则第 11 号。